臺灣基隆地方法院刑事判決　
111年度簡上字第65號
上  訴  人  臺灣基隆地方檢察署檢察官
被      告  吳致緯


上列上訴人因被告竊盜案件，不服本院基隆簡易庭111年度基簡
字第359號，中華民國111年6月1日第一審判決（聲請簡易判決處
刑案號：111年度偵字第1268號），提起上訴，本院管轄之第二
審合議庭判決如下：
　　主　文
上訴駁回。
　　事實及理由
一、按刑事訴訟法第348條規定：「上訴得對於判決之一部為之
    。對於判決之一部上訴者，其有關係之部分，視為亦已上訴
    。但有關係之部分為無罪、免訴或不受理者，不在此限。上
    訴得明示僅就判決之刑、沒收或保安處分一部為之。」原審
    判決後，檢察官不服提起上訴，其上訴書僅載明不服原審判
    決關於累犯之認定及應加重其刑之理由，蒞庭公訴檢察官復
    於本院準備程序及審理時陳明上訴範圍僅針對原審判決「刑
    」之部分上訴，有上訴書、本院準備程序及審判程序筆錄在
    卷可參（見本院簡上卷第9至14頁、第100頁、第107頁），
    是本院審理範圍僅限於原審判決關於「刑」之部分，不及於
    原審判決所認定之犯罪事實、論罪、沒收等其他部分。本案
    經本院第二審合議庭審理結果，認第一審刑事簡易判決之科
    刑雖有微疵但無害，量刑核屬適當，應予維持，故引用第一
    審簡易判決書之記載（如附件一），並補充論述駁回上訴之
    理由。
二、檢察官上訴理由：如附件二。
三、本院查：
  ㈠按刑事訴訟法第161條第1項規定：「檢察官就被告犯罪事實
    ，應負舉證責任，並指出證明之方法。」此為檢察官就被告
    有罪事實應負實質舉證責任之概括性規定，非謂除有罪事實
    之外，其他即可不必負舉證責任。此一舉證責任之範圍，除
    犯罪構成事實（包括屬於犯罪構成要件要素之時間、地點、
    手段、身分、機會或行為時之特別情狀等事實）、違法性、
    有責性及處罰條件等事實外，尚包括刑罰加重事實之存在及
    減輕或免除事實之不存在。累犯事實之有無，雖與被告是否
    有罪無關，然係攸關刑罰加重且對被告不利之事項，為刑之
    應否為類型性之加重事實，就被告而言，與有罪、無罪之問
    題有其相同之重要性（包括遴選至外役監受刑、行刑累進處
    遇、假釋條件等之考量），自應由檢察官負主張及實質舉證
    責任。又依司法院釋字第775號解釋理由書所稱：法院審判
    時應先由當事人就加重、減輕或免除其刑等事實，指出證明
    方法等旨，申明除檢察官應就被告加重其刑之事實負舉證責
    任外，檢察官基於刑事訴訟法第2條之客觀注意義務規定，
    主張被告有減輕或免除其刑之事實，或否認被告主張有減輕
    或免除其刑之事實，關於此等事實之存否，均應指出證明之
    方法。是以，法院於審酌被告是否適用累犯規定而加重其刑
    時，訴訟程序上應先由檢察官就前階段被告構成累犯之事實
    ，以及後階段應加重其刑之事項，主張並具體指出證明方法
    後，法院才需進行調查與辯論程序，而作為是否加重其刑之
    裁判基礎。前階段構成累犯事實為檢察官之實質舉證責任，
    後階段加重量刑事項為檢察官之說明責任，均應由檢察官分
    別負主張及具體指出證明方法之責。倘檢察官未主張或具體
    指出證明方法時，可認檢察官並不認為被告構成累犯或有加
    重其刑予以延長矯正其惡性此一特別預防之必要，且為貫徹
    舉證責任之危險結果所當然，是法院不予調查，而未論以累
    犯或依累犯規定加重其刑，即難謂有應調查而不予調查之違
    法（最高法院110年度台上大字第5660號刑事裁定意旨參照
    ）。
  ㈡次按證據以其是否由其他證據而生，可區分為原始證據及派
    生證據。被告前案紀錄表、刑案資料查註紀錄表係由司法、
    偵查機關相關人員依憑原始資料所輸入之前案紀錄，並非被
    告前案徒刑執行完畢之原始證據，而屬派生證據。鑑於直接
    審理原則為嚴格證明法則之核心，法庭活動藉之可追求實體
    真實與程序正義，然若直接審理原則與證據保全或訴訟經濟
    相衝突時，基於派生證據之必要性、真實性以及被告之程序
    保障，倘當事人對於該派生證據之同一性或真實性發生爭執
    或有所懷疑時，即須提出原始證據或為其他適當之調查（例
    如勘驗、鑑定），以確保內容之同一、真實；惟當事人如已
    承認該派生證據屬實，或對之並無爭執，而法院復已對該派
    生證據依法踐行調查證據程序，即得採為判斷之依據（最高
    法院 111年度台上字第3143號刑事判決參照）。
  ㈢刑之加重事由
　⒈檢察官於聲請簡易判決處刑書犯罪事實載明「前因違反毒品
    危害防制條例案件，經臺灣基隆地方法院以109年度基簡字
    第199號判決判處有期徒刑4月確定，於民國109年9月30日執
    行完畢」等旨，並提出刑案資料查註紀錄表附於偵查卷為證
    。檢察官上訴後，蒞庭公訴檢察官復引用臺灣高等法院被告
    前案紀錄表、矯正簡表為證明被告為累犯之依據（見本院簡
    上卷第109頁)，經本院對前揭資料踐行文書證據之調查程序
    ，檢察官、被告均表示無意見（見本院簡上卷109頁），堪
    認當事人對於其上所載被告前案紀錄之同一性或真實性均無
    爭執，依據前開說明，自均得採為判斷之依據。
　⒉準此，被告前因施用毒品案件，經本院以109年度基簡字第19
    9號判決判處有期徒刑4月確定，於109年9月30日執行完畢等
    情，有臺灣高等法院被告前案紀錄表、矯正簡表在卷可按，
    蒞庭公訴檢察官於本院審理期日引用臺灣高等法院被告前案
    紀錄表、矯正簡表為證據，本院當庭提示，經被告確認其確
    有上開前案紀錄及執行完畢之情形，是被告構成累犯之事實
    ，業由檢察官主張並具體指出證明方法後，經本院踐行調查
    、辯論程序，即得據以作為論以累犯之裁判基礎，足認被告
    確係於其前案有期徒刑執行完畢後，5年內故意再犯有期徒
    刑以上之罪，依刑法第47條規定，構成累犯。
　⒊參酌司法院大法官釋字第775號解釋意旨，法院就符合累犯要
    件之被告，仍應以其是否有其特別惡性或對刑罰反應力薄弱
    等事由，妥適審酌被告所犯前後數罪間，關於前案之性質、
    前案徒刑之執行完畢情形、再犯之原因、兩罪間之差異、主
    觀犯意所顯現之惡性及其反社會性等情，綜合判斷各別被告
    有無因加重本刑致生所受刑罰超過其所應負擔罪責之情形，
    裁量是否加重最低本刑。本件檢察官於聲請簡易判決處刑書
    僅記載「請依刑法第47條第1項之規定及司法院釋字第775號
    解釋意旨，裁量是否加重最低本刑」，亦即檢察官請法院自
    行審酌，並未具體指明被告有何特別惡性及對刑罰反應力薄
    弱等事由之證明方法，檢察官上訴後，於本院審理時就被告
    應加重其刑之理由論以：被告應加重其刑等語，有審判筆錄
    在卷可參（見本院簡上卷第110頁）。是檢察官並未指明或
    釋明證據方法以供本院判斷有何加重其刑之必要，本院衡酌
    被告行為之不法內涵與罪責程度，考量被告雖有符合累犯規
    定之前案，惟構成累犯之罪名與本案之罪質不同，犯罪手段
    、動機顯屬有別，認被告於所犯罪責之法定刑度範圍內，審
    酌各項量刑事由後，已足以充分評價被告所應負擔罪責，尚
    無依刑法第47條第1項規定加重最低本刑之必要，爰不予加
    重其刑，以符罪刑相當原則及比例原則。
　㈣駁回上訴之理由：依本案聲請簡易判決處刑書之記載及附具
    之刑案資料查註紀錄表，可認檢察官已指明被告具有累犯事實
    與證據，蒞庭公訴檢察官於本院審理時並為主張及實質舉證
    ，原審判決未依刑法第47條規定論以累犯，容有不合；惟被
    告雖合於累犯之要件，然是否依累犯規定加重其刑，聲請簡
    易判決處刑書僅記載「詎仍不知悔改」、「請依刑法第47條
    第1項之規定及司法院釋字第775號解釋意旨，裁量加重最低
    本刑」，並未指明被告有何特別惡性及對刑罰反應力薄弱等
    事由，本院認被告無依累犯規定加重其刑之必要，則原審判
    決認檢察官未就被告累犯加重其刑事項具體指出證明方法，
    無依累犯規定加重其刑，並無違誤。原審判決於理由內說明
    其量刑事由，並依刑法第57條第5款之規定，將被告構成累
    犯之前科、素行資料列為量刑審酌事項，對被告所應負擔之
    罪責予以充分評價後，量處之刑核屬妥適，檢察官以原審未
    對被告論以累犯為由提起上訴，雖有理由，應屬無害於量刑
    結果之瑕疵，無撤銷之必要，仍予維持，檢察官提起之上訴
    ，應予駁回。
據上論斷，依刑事訴訟法第455條之1第1項、第3項、第364條、
第368條、第373條，判決如主文。
本案經檢察吳欣恩聲請簡易判決處刑、提起上訴，檢察官張長樹
到庭執行職務。
中　　華　　民　　國　　111 　年　　10　　月　　20　　日
                  刑事第五庭審判長法　官    吳佳齡
　　　　　　　　　                法  官    周霙蘭
　　　　　　　　　                法  官    鄭虹眞
以上正本證明與原本無異。
本件判決不得上訴。
中　　華　　民　　國　　111 　年　　10　　月　　20　　日
                                  書記官    洪幸如
附件一：
            臺灣基隆地方法院刑事簡易判決
                                    111年度基簡字第359號
聲　請　人　臺灣基隆地方檢察署檢察官
被　　　告　甲○○　
上列被告因竊盜案件，經檢察官聲請以簡易判決處刑（111年度
偵字第1268號），本院判決如下：
    主      文
甲○○竊盜，處拘役參拾日，如易科罰金，以新臺幣壹仟元折算壹
日。
未扣案之犯罪所得新東陽豬肉角（辣味）壹包及貝納頌經典拿鐵
壹罐均沒收，於全部或一部不能沒收或不宜執行沒收時，追徵其
價額。
    事實及理由
一、本件犯罪事實及證據，除更正、補充如下，其餘均引用檢察
    官聲請簡易判決處刑書（下稱聲請書）之記載，如附件。
（一）聲請書犯罪事實一、前案紀錄之記載刪除。　　
（二）證據補充：全聯實業股份有限公司內部盤點明細表1（偵
　    卷第19頁）。
二、法律適用方面
（一）核被告所為，係犯刑法第320條第1項之竊盜罪。
（二）被告2次竊取行為，均係基於單一接續犯意，於密接之時
      間內先後為竊取之行為，依一般社會觀念，在時間之差距
      上，難以強行分開，應視為數個舉動之接續施行，依接續
      犯論以一罪。
（三）按刑法第47條第1項累犯事實之有無，攸關刑罰加重，且
      屬對被告不利之事項，應由檢察官負主張及實質舉證責任
      。所謂檢察官應就被告構成累犯之事實具體指出證明方法
      ，係指檢察官應提出除被告前案紀錄表外，足以證明被告
      構成累犯事實之前案徒刑執行完畢之原始資料或其影本而
      言。另檢察官亦應就被告應否依累犯規定加重其刑為主張
      及說明，亦即檢察官應就被告之特別惡性及對刑罰反應力
      薄弱等各節為具體指明。倘檢察官未就被告構成累犯之事
      實具體指出證明方法，或未就被告應否依累犯規定加重其
      刑為具體指明，法院不得逕依職權調查之。另按法院依簡
      易程序逕以簡易判決處刑者，因無檢察官參與，倘檢察官
      就被告構成累犯之事實及應加重其刑之事項，未為主張或
      具體指出證明方法，法院自得基於前述說明，視個案情節
      斟酌取捨（最高法院110年度台上大字第5660號裁定意旨
      參照）。經查，檢察官雖於聲請書敘及被告於本案有構成
      累犯之事實，然就其特別惡性及對刑罰反應力薄弱而加重
      最低本刑部分，並未具體指出證明方法，故此部分列為刑
      法第57條第5款所定「犯罪行為人之品行」進行審酌，而
      無刑法第47條累犯加重規定之適用。
（四）爰審酌被告已有多次竊盜前科，素行非佳，有臺灣高等法
      院被告前案紀錄表在卷可參。其不思循正當途徑獲取生活
      所需，妄想以竊盜手段不勞而獲，法紀觀念顯有偏差，所
      為顯非可取；惟其於警詢時已坦承犯行，犯後態度尚可；
      暨被告於警詢時自述高中畢業之智識程度、業工而家境勉
      持之生活狀況等一切情狀，量處如主文所示之刑，並諭知
      易科罰金之折算標準。
三、沒收
　　被告行竊所得之新東陽豬肉角（辣味）1包及貝納頌經典拿
    鐵1罐，均為其犯罪所得，雖未據扣案，仍均應依刑法第38
    條之1第1項規定宣告沒收，並於全部或一部不能沒收或不宜
    執行沒收時，依同條第3項規定追徵其價額。
四、依刑事訴訟法第449條第1項前段、第450條第1項、第454條
    第2項，逕以簡易判決處刑如主文。
五、如不服本判決，得自收受送達之日起20日內，向本院提出上
    訴書狀，上訴於本院合議庭。
中　　華　　民　　國　　111 　年　　6 　　月　　1 　　日
                  基隆簡易庭  法  官  藍君宜   
以上正本證明與原本無異。
如不服本判決，應於判決送達後20日內，向本院提出上訴書狀，
敘述上訴理由，上訴於本院合議庭，並按他造當事人之人數附具
繕本。
中　　華　　民　　國　　111 　年　　6 　　月　　1 　　日
                              書記官  王一芳           
附錄論罪法條：
刑法第320條
意圖為自己或第三人不法之所有，而竊取他人之動產者，為竊盜
罪，處5年以下有期徒刑、拘役或50萬元以下罰金。
意圖為自己或第三人不法之利益，而竊佔他人之不動產者，依前
項之規定處斷。
前二項之未遂犯罰之。
附件：
臺灣基隆地方檢察署檢察官聲請簡易判決處刑書
                                     111年度偵字第1268號
　　被　　　告　甲○○　
上列被告因竊盜案件，業經偵查終結，認宜聲請以簡易判決處刑
，茲將犯罪事實及證據並所犯法條分敘如下：
　　　　犯罪事實
一、甲○○前因違反毒品危害防制條例案件，經臺灣基隆地方法院
    以109年度基簡字第199號判決判處有期徒刑4月確定，於民
    國109年9月30日執行完畢。詎仍不知悔改，而基於意圖為自
    己不法所有之竊盜犯意，於111年1月17日8時45分許，在全聯
    福利中心基隆暖暖店(址設基隆市○○區○○街000巷000號)內，
    趁該店店長乙○○疏未注意之際，徒手竊取置於貨架上之「新
    東陽豬肉角(辣味)」1包、「貝納頌經典拿鐵210ml」1瓶(共
    價值新臺幣122元)，得手後當場於該店內將上開物品開封並
    食用，復於食用完畢後將上開物品放置回貨架上，未經結帳
    即離去。嗣經發覺上開物品遭竊，調閱監視器畫面並報警處
    理，始查悉上情。　　　
二、案經乙○○訴由基隆市警察局第三分局報告偵辦。
　　　　證據並所犯法條
一、上開犯罪事實，業據被告甲○○於警詢時坦承不諱，且核與證
    人即告訴人乙○○於警詢時之指述相符，並有監視器翻拍照片
    7張、贓物照片1張等資料在卷可稽，足認被告之任意性自白
    與事實相符，被告犯嫌應堪認定。
二、核被告所為，係犯刑法第320條第1項之竊盜罪嫌。又被告雖
    先後竊取2樣商品，然均係基於單一犯罪目的，於密接之時
    地以類似之犯罪手法為上開犯行，各行為之獨立性均甚薄弱
    ，依一般社會健全觀念，尚難強行分開，應視為數個舉動之
    接續實行，應論以接續犯。再被告有如犯罪事實欄所載之科
    刑紀錄，有刑案資料查註紀錄表1份附卷可參，其於有期徒
    刑執行完畢後，5年內故意再犯本件有期徒刑以上之罪，為
    累犯，請依刑法第47條第1項之規定及司法院釋字第775號解
    釋意旨，裁量加重最低本刑。又上揭被告竊得之物品，均為
    其犯罪所得，請依刑法第38條之1第1項前段、第3項規定請
    予宣告沒收之，並於全部或一部不能沒收或不宜執行沒收時
    ，追徵其價額。
三、依刑事訴訟法第451條第1項聲請逕以簡易判決處刑。
    此　  致
臺灣基隆地方法院基隆簡易庭
中　　華　　民　　國　 111　 年　   2　　月　　23   日 
                             檢  察  官   吳欣恩     
本件正本證明與原本無異
中　　華　　民　　國 　111　年    　3    月    7    日 
                             書  記  官   何喬莉
附錄本案所犯法條全文
中華民國刑法第320條
意圖為自己或第三人不法之所有，而竊取他人之動產者，為竊盜
罪，處 5 年以下有期徒刑、拘役或 50 萬元以下罰金。
意圖為自己或第三人不法之利益，而竊佔他人之不動產者，依前
項之規定處斷。
前二項之未遂犯罰之。
本件係依刑事訴訟法簡易程序辦理，法院簡易庭得不傳喚被告、
輔佐人、告訴人、告發人等出庭即以簡易判決處刑; 被告、被害
人、告訴人等對告訴乃論案件如已達成民事和解而要撤回告訴或
對非告訴乃論案件認有受傳喚到庭陳述意見之必要時，請即另以
書狀向簡易法庭陳述或請求傳訊。  　　　　　　　　　　　　附件二：
臺灣基隆地方檢察署檢察官上訴書
                                      111年度上字第123號
                                     111年度偵字第1268號
　　被　　　告　甲○○　
上列被告因竊盜案件，經臺灣基隆地方法院於中華民國111年6月1日
為第一審簡易判決（111年度基簡字第359號）、（原聲請簡易判決處
刑案號：111年度偵字第1268號），本檢察官於111年6月9日收受
判決正本，認應提起上訴，茲對於原判決聲明不服，並將上訴理由
敘述如下：
一、原審諭知被告甲○○犯竊盜罪，處拘役30日，如易科罰金，以新
    臺幣1,000元折算1日，固非無見。
二、查本件被告前因違反毒品危害防制條例案件，經臺灣基隆地
    方法院以109年度基簡字第199號判決判處有期徒刑4月確定
    ，於民國109年9月30日執行完畢。是被告曾受有期徒刑之執
    行完畢，於5年內故意再犯本件有期徒刑以上之罪，為累犯
    。起訴書亦記載請貴院參照司法院大法官會議釋字第775號
    解釋意旨，審酌是否依刑法第47條第1項之規定加重其刑等
    語。雖最高法院刑事大法庭於111年4月27日作成110年度台
    上大字第5660號裁定（系爭裁定），其主文為：「被告構成
    累犯之事實及應加重其刑之事項，均應由檢察官主張並具體
    指出證明之方法後，經法院踐行調查、辯論程序，方得作為
    論以累犯及是否加重其刑之裁判基礎。」等語，然系爭裁定
    之拘束力為何？本件被告如何論處累犯以及如何加重其刑？
    論究如下：
(一)大法庭裁定旁論部分無拘束力：按大法庭就提案之法律爭議
    作成之裁定，對於提案庭提交之案件有拘束力，提案庭必須
    依照大法庭裁定之法律見解作出該案終局判決，法院組織法
    第51條之10、行政法院組織法第15條之10定有明文，此為「
    大法庭制度」運作之關鍵核心。再者，「本法第五十一條之
    十所稱『拘束力』，係指提案庭就提交案件，應以大法庭裁定
    所表示之法律見解為基礎，為本案終局裁判。但大法庭裁定
    內之旁論無拘束提案庭之拘束力。」，最高法院辦理大法庭
    案件應行注意事項第四十八點亦訂有明文。依上揭規定，大
    法庭裁定性質屬於中間裁定，其拘束力僅針對「提案庭提交
    之案件」，不及於其他訴訟案件，此因大法庭為本案上訴三
    審程序的一部分，大法庭裁定係基於審判權之作用，在案件
    當事人參與下，針對具體個案，在具體個案事實之連結下所
    表示之法律見解，也僅對於該案件以及當事人發生個案效力
    ，而不具通案效力，此亦大法庭制度基於司法權作用所使然
    ，核與過往以判例選編、決議方式，由最高法院在具體個案
    之外以司法行政作用表示法律見解，且具有法規範般之通案
    之拘束力，存有本質上之差異。至於基於大法庭裁定所做成
    之最高法院判決，是否因下級審法院或最高法院其他合議庭
    ，基於「等則等之」之法理予以援用，而逐漸累積成判決先
    例之見解，則有待日後實務之發展，初不因該判決宣示之後
    ，即生通案之拘束效力。按刑法第47條第1項「受徒刑之執
    行完畢，或一部之執行而赦免後，五年以內故意再犯有期徒
    刑以上之罪者，為累犯」，乃立法者就累犯成立要件之規定
    ，並未經司法院釋字第 775號解釋宣告違憲，法官仍應適用
    。而累犯成立事實之有無，並不以僅由檢察官主張及證明為
    限（參見『系爭裁定』林勤純法官不同意見書，下稱『系爭不
    同意見書』）。又按，「檢察官就被告犯罪事實，應負舉證
    責任，並指出證明之方法。」刑事訴訟法第161條定有明文
    。考諸該條文91年2月8日修正理由謂：「鑑於我國刑事訴訟
    法制之設計係根據無罪推定原則，以檢察官立於當事人之地
    位，對於被告進行追訴，則檢察官對於被告之犯罪事實，自
    應負提出證據及說服之實質舉證責任，修正第一項。」從而
    ，現行刑事訴訟法係要求檢察官就「犯罪事實」負實質舉證
    責任，亦即就被告有罪與否應指出證明方法，至於「量刑事
    由」部分，並未於條文中明定課予檢察官相同程度之舉證責
    任，堪認立法者對於檢察官就「論罪」與「科刑」上之舉證
    責任程度，並非等同視之。基此，累犯之成立與如何加重一
    節，向來得由法院依職權判斷，實務操作上並無窒礙，而縱
    使肯認「系爭裁定」主文見解，亦難推導出一旦檢察官未能
    就被告構成累犯之事實及應加重其刑之事項，主張並具體指
    出證明之方法時，即應對被告為有利之認定，要無疑義。
(二)縱依大法庭裁定認就被告構成累犯之事實及應加重其刑之事
    項，應由檢察官主張並具體指出證明之方法，然依刑事訴訟
    法第155條第1項規定：「證據之證明力，由法院本於確信自
    由判斷。但不得違背經驗法則及論理法則。」是以，除不具
    證據能力之證據外，法院對於檢察官所提之各項證據，自應
    踐行「依據經驗法則及論理法則，本於確信自由判斷」之程
    序，以評價各項證據之證明力，而不應在於未經依據經驗法
    則及論理法則，本於確信自由判斷自由判斷之前，即先行認
    定某項具有證據能力之證明力不足而排除之，否則將與上揭
    條文規定相違，判決恐有刑事訴訟法第378條所示，判決不
    適用法則或適用不當者之違背法令之情形，而得成為上訴第
    三審之理由。再者，依據「臺灣高等法院全國前案系統查詢
    作業規範」第5條定：「各法院於收受一般刑事案件或少年
    保護、刑事案件，完成分案後，前案查詢人員應主動查詢被
    告或少年之前案資料，並列印附卷，供法官審理案件參考。
    」從而，自證據能力角度觀之，長久以來法院實務所廣泛採
    用以認定被告是否成立累犯之「臺灣高等法院被告前案紀錄
    表」，應屬刑事訴訟法第159條之4第1款所稱「除顯有不可
    信之情況外，公務員職務上製作之紀錄文書、證明文書。」
    之情形，而具有證據能力，實務上亦持肯定見解而予以援用
    。職是，關於如何證明被告是否成立累犯一節，依系爭不同
    意見書：「實務夙採卷內『臺灣高等法院被告前案紀錄表』為
    主要依據，另因刑事訴訟非採起訴狀一本主義，原已附在警
    局卷、偵查卷內之嫌疑人(被告)前案紀錄，亦隨同卷證移送
    而為法院職務上所知悉。經查上揭前案紀錄表，乃偵審及執
    行機關就受理個案之終結及處理情形，由各案件之承辦人員
    逐筆輸人後，分別儲存司法院、法務部資訊處資訊設備，於
    偵審機關於受理新案或其他必要情形，由權責人員依相關規
    定查詢，再由院部之間平台提供並匯整彼此資料，完成後列
    印交承辦人員，核屬公務員職務上製作之紀錄文書，法律並
    未限定其使用之特定項目，就法院所受理案件之證據能力與
    證明力，均由法官依法踐行調查後本其心證決定，乃屬獨立
    審判範疇。固以前案紀錄表係就被告歷年所涉全部案件(包
    括偵查不起訴、判決無罪、免訴、不受理及執行)逐一記載
    ，輒易造成判讀不易，然此情形，本應由法院踐行調查，或
    由檢察官具體指明、或由法院依職權勾稽後命控辯雙方表示
    意見、或為其他必要之調查。若經調查後認為並無累犯規定
    之適用，於被告並無不利。至往昔實務或有於判決時始由法
    院依據卷內紀錄表逕為累犯有無認定之情形，然於釋字第77
    5號解釋公布之後法院依該解釋理由第3項『科刑資料之調查』
    揭示之意旨，由檢察官指出證明方法、由法院因適用法律規
    定之需而曉諭檢察官提出或依職權提示卷內被告前案紀錄表
    ，次由被告表示意見，再由法院審酌全部調查結果為成立與
    否之判斷，當屬易行，且無違法 (至是否依累犯規定加再重
    其刑，乃後述效果之範疇)。若摒棄實務上夙採原則上無爭
    議之前案紀錄表，再要求檢察官就成立累犯之事實負舉證之
    責及提出與被告前執行案件之相關執行資料，無異就徒增訴
    訟上不必要之事項，治絲益棼之結果，反有礙於訴訟經濟之
    要求。」從而，檢察官以法務部提供之「刑案資料查註紀錄
    表」或者以「臺灣高等法院被告前案紀錄表」作為證明被告
    成立累犯之方法，已達「系爭裁定」主文之要求，核無疑義
    。倘若法院認為前開二種紀錄表證明被告為累犯之證明力未
    臻足備，自得依檢察官聲請或依職權調閱相關前案執行卷宗
    以資佐證，並由法院踐行調查、辯論程序後援為判決之基礎
    。至「系爭裁定」參、一、（三）所示：「檢察官單純空泛
    提出被告前案紀錄表，尚難認已具體指出證明方法而謂盡其
    實質舉證責任。」見解，參諸上開說明，容有誤會，亦尚乏
    通案之拘束效力。要言之，於判斷是否成立累犯時，法院仍
    應視個案情況，衡酌檢察官所舉出之證明方法是否充足，而
    非事先即予以否定而摒棄特定之證據。
(三)末查，就成立累犯者如何加重其刑部分，「系爭不同意見書
    」亦闡明：「成立累犯者，其『犯罪行為人之品行』與法定刑
    『是否加重』、『如何加重(加重比例)」關係，為決定『處斷刑
    』上下界限時所考量之要素之一。而法院於科刑時援用『犯罪
    行為人之品行』、刑法第57條其他各款等事項並審酌其他一
    切情狀為決定輕重之標準，『犯罪行為人之品行』，則屬決定
    『宣告刑』之量刑因子。雖同為『犯罪人之品行』，然於『處斷
    刑』、『宣告刑』之作用，似不相同。而法院對於累犯成立與
    加重，關係到法定刑之變動，正確與否，屬法律適用有無違
    法之判斷。第一審檢察官對法院違法判決，本有依法提起上
    訴請求上級審法院糾錯救濟之權利，若因法院未 (或錯誤)
    認定累犯且將被告前科紀錄列為量刑審酌事項之一，即認檢
    察官不得以法院就被告前科紀錄關於累犯適用部分不當為由
    提起上訴，是否對檢察官職權行使增加法律所無之限制，似
    有疑義。」等語綦詳，是累犯之刑度加重，與刑法第57條所
    列各項量刑因子實難斷然割裂，法院於科刑時原應就檢察官
    所提出之累犯加重事由，交互參酌被告於個案中所具有之量
    刑因子予以統籌量定，以求量刑衡平妥適。
三、本案檢察官已於聲請簡易判決處刑書主張被告前述本案前科
    記錄顯構成累犯，請依司法院釋字第775號解釋意旨，裁量是
    否加重最低本刑，並檢附刑案資料查註紀錄表為證明之方法，
    又刑案資料查註紀錄表為法務部公務人員依相關資料繕打而成
    ，錯誤率極低，法院審理卷宗亦均有臺灣高等法院全國前案簡
    列表可以核實。是本案檢察官已主張並具體指出證明之方法
    ，並經法院踐行調查程序，自得作為論以累犯及加重其刑之裁
    判基礎，原審誤認檢察官未指出證明之方法，顯係事先即予
    以否定而摒棄上揭前科資料之證據而未就是否構成累犯實質
    認定，難認原判決允當，爰請撤銷原判決，另為適當合法之
    判決。
四、綜上所述，原判決認事用法尚嫌未洽，依刑事訴訟法第344
    條第1項，第455條之1第1項提起上訴，請將原判決撤銷，更
    為適當合法之判決。
　　此 致
臺灣基隆地方法院簡易庭　轉送
臺灣基隆地方法院合議庭
中　　華　　民　　國　 111　　年　　6 　　月　　9　　 日
　　　　　　　　　　　　　　　檢　察　官　吳欣恩